【裁判字號】    89,易,4242
【裁判日期】    900119
【裁判案由】    詐欺
【裁判全文】
臺灣板橋地方法院刑事判決                        八十九年度易字第四二四二號
    公  訴  人  臺灣板橋地方法院檢察署檢察官
    被      告  甲○○
右列被告因詐欺案件，經檢察官提起公訴 (八十九年度偵字第一九四四八號），本院
判決如左：
    主  文
甲○○意圖為自己不法之所有，以詐術使人將本人之物交付，處有期徒刑陸月，如易
科罰金以參佰元折算壹日。
    事  實
一、甲○○係台北縣新莊市○○街七六巷一弄十三號八樓「辰昇資訊有限公司」（以
    下簡稱辰昇公司，另遷至台北縣新莊市○○○路七六巷一弄七號一樓）之負責人
    ，明知公司並未標得中國石油股份有限公司海探處電腦採購案，且公司無資力可
    清償貨款，竟意圖為自己不法之所有，於民國八十九年六月二十一日，向設在台
    北市○○路○段二十七號二樓「永洺科技有限公司」（以下簡稱永洺公司）之代
    表人乙○○，佯稱：辰昇公司已標得中國石油股份有限公司海探處電腦採購案，
    亟需ＩＢＭ牌筆記型電腦二十一部，若永洺公司能以專案取得優惠價格，雙方即
    可成交云云，致永洺公司陷於錯誤，透過聯強國際股份有限公司向ＩＢＭ公司以
    專案方式取得優惠價格，即每台筆記型電腦由新台幣（以下同）八萬一千元降至
    七萬七千元，並依辰昇公司之要求，於同年六月二十三日，將上開二十一部筆記
    型電腦送至台北縣新莊市○○○路七六巷一弄七號一樓處，由甲○○點收，甲○
    ○遂交付自己簽發而由中興商業銀行新莊分行擔任付款人、帳號九六八一九、票
    號ＵＴ0000000號、面額一百七十四萬一千九百五十元、發票日八十九年
    七月三十日之支票一紙，惟永洺公司於支票屆期後提示，因存款不足而遭拒絕付
    款，經前往辰昇公司地址查尋亦不著，始知受騙。
二、案經永洺公司訴請臺灣板橋地方法院檢察署檢察官偵查起訴。
    理  由
一、訊據被告甲○○矢口否認有詐欺犯行，辯稱：伊是為降低成本而向永洺公司騙稱
    辰昇公司已標得中國石油股份有限公司海探處電腦採購案，伊向永洺公司買得二
    十一部電腦後，交由伊的合夥人龍瀚去轉賣，龍瀚以一百五十餘萬元轉賣出去，
    但龍瀚並未將所得貨款給伊，致伊無法付貨款給永洺公司，因為龍瀚說伊欠他的
    債務要以該貨款扣抵云云。經查，右揭事實，業據告訴人永洺公司負責人乙○○
    於偵查及本院審理時指訴綦詳，並有ＩＢＭ專案報備申請表影本、聯強公司發票
    一份、折讓證明單影本一份、永洺公司訂購單及發票影本、支票影本及退票理由
    單各一份在卷可稽。被告甲○○向永洺公司訂購貨品時，既無資力可供清償貨款
    ，且甲○○自己積欠合夥人龍瀚逾一百萬元債務無法清償，甲○○竟仍向永洺公
    司騙稱辰昇公司已標得中國石油股份有限公司海探處電腦採購案，致永洺公司陷
    於錯誤而交付電腦，若被告甲○○據實以告其資力，永洺公司必不致貿然出貨；
    況且，被告甲○○購入電腦成本係一百七十四萬一千九百五十元，事後卻以一百
    五十餘萬元轉賣出去，豈有做賠本生意之可能？被告甲○○既無法提出具體事證
    以證明電腦轉賣情形，且未說明何以低價轉售。是以，被告甲○○於訂貨之初，
    隱瞞其已無資力之事實，猶以標得中國石油股份有限公司海探處電腦採購案為由
    訂貨，被告顯有不法所有之意圖，所辯無非飾卸之詞，不足採信，被告犯行堪以
    認定。
二、核被告甲○○所為，係犯刑法第三百三十九條第一項之詐欺罪。爰審酌被告為本
    件詐欺之動機、目的、手段，生活狀況、智識程度、犯罪所生之損害，及犯罪後
    已清償二十萬元予告訴人（有收據影本一紙在偵查卷）之態度等一切情狀，量處
    如主文之刑，並諭知易科罰金之折算標準。
據上論結，應依刑事訴訟法第二百九十九條第一項前段，刑法第三百三十九條第一項
、修正後第四十一條第一項、罰金罰鍰提高標準條例第一條前段，判決如主文。
本案經檢察官高俊申到庭執行職務。
中      華      民      國    九十      年      一      月     十九    日
                                      臺灣板橋地方法院刑事第二庭
                                          法  官  黃  惠  瑛
右正本證明與原本無異。
如不服本判決，應於判決送達後十日內，向本院提出上訴狀。
                                          書記官  張  志  華
中      華      民      國    九十      年      一      月    二十九    日
附錄本案論罪科刑法條全文：
刑法第三百三十九條
意圖為自己或第三人不法之所有，以詐術使人將本人或第三人之物交付者，處五年以
下有期徒刑、拘役或科或併科一千元以下罰金。
以前項方法得財產上不法之利益或使第三人得之者亦同。
前二項之未遂犯罰之。


司法院資訊處製作；財團法人民間司法改革基金會備份。
